【裁判字號】    99,交聲,595
【裁判日期】    990630
【裁判案由】    違反道路交通管理處罰條例聲明異議
【裁判全文】
臺灣桃園地方法院交通事件裁定         99年度交聲字第595號
原處分機關  交通部公路總局新竹區監理所桃園監理站
異  議  人
即受處分人  乙○○
上列受處分人乙○○因違反道路交通管理處罰條例案件，對於原
處分機關中華民國99年4 月26日所為之處分（原處分案號：桃監
裁罰字第裁52-DB0000000號）聲明異議，本院裁定如下：
    主  文
異議駁回。
    理  由
一、原處分意旨略以：本件異議人即受處分人乙○○於民國99年
    4 月3 日中午12時45分許，駕駛車牌號碼6600-PK 號自小客
    車，行經桃園縣桃園市○○街11號旁，為桃園縣政府警察局
    桃園分局青溪派出所警員舉發「酒後駕車，拒絕呼氣酒精測
    試」違反道路交通管理事件，並依道路交通管理處罰條例第
    35條第4 項規定，以桃警局交字第DB0000000 號舉發違反道
    路交通管理事件通知單當場掣單舉發，原處分機關乃於99年
    4 月26日，依據道路交通管理處罰條例第35條第4 項及道路
    交通管理事件統一裁罰基準表之規定，裁處受處分人罰鍰新
    臺幣（下同）6 萬元，吊銷駕駛執照，並於3 年內不得考領
    駕駛執照等語。
二、聲明異議意旨略以：異議人即受處分人乙○○，於99年4 月
    3 日中午12時45分許，駕駛車牌號碼6600-PK 號自小客車，
    行經桃園縣桃園市○○街11號旁，遭桃園縣政府警察局桃園
    分局青溪派出所警員舉發「酒後駕車，拒絕呼氣酒精測試」
    ，並以桃警局交字第DB0000000 號舉發違反道路交通管理事
    件通知單當場掣單舉發，惟異議人當時與同居人之女兒發生
    口角爭吵，據報前往到場處理之警員未查明事實，即稱異議
    人酒駕並要求進行酒精測試，經異議人告知並無飲酒，且表
    示車輛是停放於桃園市○○街11號旁之私人土地停車格內，
    處於未啟動之狀態，舉發警員竟仍以酒駕、拒絕酒測處理，
    顯然罔顧民眾權益。故認原處分機關裁處異議人罰鍰6 萬元
    ，吊銷駕駛執照並於3 年內不得考領駕駛執照之處分顯有錯
    誤，為此聲明異議請求撤銷原處分云云。
三、按汽車駕駛人，駕駛汽車經測試檢定酒精濃度超過規定標準
    者，處15,000元以上60,000元以下罰鍰，並當場移置保管其
    車輛及吊扣其駕駛執照1 年；汽車駕駛人拒絕接受第1 項測
    試之檢定者，處60,000元罰鍰，並當場移置保管其車輛及吊
    銷其駕駛執照，道路交通管理處罰條例第35條第1 項前段、
    第4 項前段就此分別定有明文。又汽車駕駛人曾依道路交通
    管理處罰條例第35條第4 項前段之規定吊銷駕駛執照者，3
    年內不得考領駕駛執照，道路交通管理處罰條例第67條第2
    項就此亦有明文。
四、經查：
（一）異議人於99年4 月3 日中午12時45分許，駕駛車牌號碼66
      00-PK 號自小客車，行經桃園縣桃園市○○街11號旁，為
      桃園縣政府警察局桃園分局青溪派出所警員要求進行酒精
      濃度測試檢定時，確有拒絕配合等情，業據異議人陳明在
      卷，並有桃園縣政府警察局99年4 月3 日桃警局交字第DB
      0000000 號舉發違反道路交通管理事件通知單1 份在卷可
      稽。是異議人於前揭時、地確有拒絕接受酒精濃度測試之
      違規事實，堪予認定。
（二）惟異議人仍矢口否認有何上開違規行為，並執前揭情詞置
      辯。然查：異議人於上揭時、地，拒絕接受酒精濃度測試
      之檢定等情，業據證人即舉發警員林建華於本院98年5 月
      28日訊問時，到庭具結證稱：「99年4 月3 日我第一次到
      桃園市○○街11號，是去甲○○家處理毀損案件，第二次
      再據報前往現場時，我看到異議人坐在車牌號碼6600-PK
      號自小客車內之駕駛座，車子位於停車格外的通道上，車
      頭朝向警車車頭之方向（見本院卷第7 頁上方照片），處
      於已經發動之狀態，當我從反方向進入該停車場時，異議
      人見到警車便往後退，將車輛轉入停車格內，並立即熄火
      下車把鑰匙丟到旁邊，因為異議人下車時我有聞到酒味，
      且報案人表示有看到異議人駕車之行為，所以我就拿出酒
      測器要對異議人實施酒測，但異議人拒絕酒測，並表示他
      是在私人土地上面開車」等語明確（見本院卷第39頁背面
      至第40頁）。按證人林建華乃為原處分機關所認定異議人
      有前開違規行為之證人，其已到庭在本院法官面前以言詞
      供述異議人有前開違規事實，並已就當時執勤所處位置、
      異議人違規行為及查獲過程等情節詳述具體明確，且證人
      林建華為依法執行勤務之員警，與異議人毫無怨懟，衡情
      當無自陷偽證罪而構詞誣賴異議人之理。另於本件卷存證
      據資料內並無任何積極證據足以證明證人林建華上開供述
      係屬虛偽，本院自不得僅以證人林建華為本件開單舉發異
      議人之員警而全盤抹煞其所具有之證人資格，故證人林建
      華前揭證述應較異議人所辯為可採。
（三）另本院依職權勘驗查獲現場蒐證錄影光碟，結果如下：開
      始錄影時，異議人是站在車子外面，車門打開，之後異議
      人將車門關上，不斷以手機打電話，並在附近走動，過程
      中意識清楚，言談並無言語模糊之情形，且一再重複表示
      其未駕車行駛於馬路上，而是在私人停車場，根本無駕車
      之虞，最後警方有告知權利，並告知若拒絕酒測有權依法
      告發，然異議人仍拒絕酒測，此有勘驗筆錄1 份（見本院
      卷第41頁至背面）在卷可證，足認異議人於上揭時、地，
      確有拒絕接受酒精濃度檢測之違規行為甚明。再衡諸一般
      常理，駕駛人若無酒後駕車之行為，於值勤警員要求進行
      酒精濃度檢測時，多會全力配合實施酒測，以資證明其確
      無飲酒駕車之違規行為存在。若駕駛人一再推諉拒絕實施
      酒測，依一般大眾之心態，豈有不被懷疑之理？況舉發警
      員不僅受過專業訓練，取締酒駕之違規行為又屬其業務種
      類之常態，是舉發警員本其專業敏感度，於駕駛人身上聞
      到有酒味時，依法要求駕駛人配合實施酒測，應屬合乎常
      理之取締作業流程。本件異議人既表示未飲酒駕車，竟不
      願配合實施酒測，反花費一個半小時的時間與警方對峙，
      此舉已有可議之處，甚至以正在口角中，與車輛駕駛行為
      無涉為由，拒絕進行酒測，異議人所辯顯有悖於一般常情
      ，是其前揭所辯，要屬無稽，難以採信。
（四）末以交通警察掣單舉發違反道路交通管理處罰條例所列之
      違規事實，本質上為行政處分，係公務員基於職務上之權
      力，依法就特定之具體事件所為之具公法上效果之單方面
      行政行為，基於公務員為公法上行為具有公信力之原則，
      該行政行為當可被推定為真正，其據以依法處分之事實認
      定亦為正確無誤。而本院復查無任何證據足資證明執勤員
      警有捏造事實違法取締之情事存在，則執勤警員本其維護
      交通秩序、安全職責所為之舉發，自應受到合法、正確之
      推定。是異議人之違規行為既經證人林建華具結證述明確
      ，且其所述內容並無何矛盾或違背經驗法則之處，自得為
      本院判斷之依據。則異議人於99年4 月3 日中午12時45分
      許在上揭地點確有拒絕接受酒精濃度測試檢定之違規行為
      ，洵堪認定。
五、綜上所述，異議人乙○○確有於前揭時、地，因酒後駕車，
    經警要求實施酒測，仍拒絕接受酒精濃度測試之檢定之違規
    行為甚明。原處分機關依道路交通管理處罰條例第35條第4
    項及違反道路交通管理事件統一裁罰基準表之規定，裁處受
    處分人6 萬元罰鍰，吊銷駕駛執照，並依同條例第67條第2
    項前段規定，3 年內不得再考領之處分，核無違誤或不當，
    本件異議人之異議為無理由，應予駁回。
六、據上論斷，應依道路交通案件處理辦法第19條前段，裁定如
    主文。
中    華    民    國    99    年    6     月    30    日
                  交通法庭  法  官  張詠晶
以上正本證明與原本無異。
如不服本裁定，應於裁定送達後5 日內，向本院提出抗告狀（應
附繕本）。
                            書記官  王峻宏
中    華    民    國    99    年    7     月    7     日

司法院資訊處製作；財團法人民間司法改革基金會備份。
